臺灣士林地方法院民事裁定              100年度聲字第293號
聲  請  人  蕭惠如
相  對  人  蕭淑梅
上列當事人間聲請停止執行事件，本院裁定如下：
    主  文
聲請人供擔保新臺幣壹拾貳萬元後，本院100 年度司執字第1352
1 號執行事件之強制執行程序，於本院100 年度訴字第925 號異
議之訴事件判決確定、和解或撤回起訴前應暫予停止。
    理  由
一、按有回復原狀之聲請，或提起再審或異議之訴，或對於和解
    為繼續審判之請求，或提起宣告調解無效之訴、撤銷調解之
    訴，或對於許可強制執行之裁定提起抗告時，法院因必要情
    形，或依聲請定相當並確實之擔保，得為停止強制執行之裁
    定，強制執行法第18條第2項定有明文。
二、聲請意旨略以：聲請人之父蕭進順驟然死亡，聲請人並不知
    其有新臺幣（下同）64萬9,000 元之債務，因聲請人依法聲
    請限定繼承，所繼承之土地業於民國91年2 月間賣出，所得
    價金皆用以支付必要支出及償還債務。相對人於99年間，以
    本院99年度湖簡字第626 號判決為執行名義，對相對人為強
    制執行（本院100 年度司執字第13521 號，下稱系爭執行事
    件），惟執行法院竟誤就聲請人之固有財產（即薪資）為強
    制執行，顯違背事理，爰提起異議之訴（本院100 年度訴字
    第925 號），並依強制執行法第18條第2 項規定，聲請裁定
    停止執行程序等語。
三、本院調取系爭執行事件卷宗及異議之訴卷宗審究後，認為聲
    請人停止強制執行程序之聲請為有理由，應予准許。另按，
    法院因必要情形或依聲請定相當並確實之擔保，為停止強制
    執行之裁定者，該擔保金額之多寡應如何認為相當，固屬法
    院職權裁量之範圍；惟此項擔保係擔保執行債權人因停止執
    行所應受之損害，故法院定擔保金額時，自應斟酌該債權人
    因停止執行可能遭受之損害，以為衡量之標準，非以債權額
    為依據（最高法院92年度臺抗字第480 號裁定要旨參照）。
    經查：相對人聲請執行之金額為64萬9,000 元，茲因聲請人
    聲請停止執行，相對人受償之時間必然延宕，是本件相對人
    因停止強制執行程序可能所受之損害，即為停止期間所發生
    之法定遲延利息。本院斟酌聲請人所提債權人異議之訴事件
    之訴訟標的價額未逾150 萬元，為不得上訴第三審之事件，
    並審酌司法院頒佈之各級法院辦案期限實施要點，民事通常
    程序第一審審判案件應於收案之日起1 年4 個月內終結，第
    二審審判案件為2 年，估計本件債務人異議之訴等案件判決
    確定所需時間為3 年4 個月，按法定週年利率5%計算，則相
    對人因停止執行所可能遭受之利息損失約為10萬8,059 元（
    計算式：[649, 000 ×5%×(3＋4/12 )] =108,059），再斟
    酌判決送達及審級間送卷所需時間、相對人因延後受償所負
    資金利用不便、市場價格波動之風險，認聲請人所應供之擔
    保以12萬元為適當，爰酌定如主文所示。
四、依強制執行法第18條第2 項，裁定如主文。
中    華    民    國   100    年    8     月    18    日
                  民事第二庭  法  官  王怡雯
以上正本證明與原本無異。
如對本裁定抗告，應於裁定送達後10日內向本院提出抗告狀，並
繳納抗告費新臺幣1,000 元。
中    華    民    國   100    年    8     月    22    日
                              書記官  林冠伶